# 请教陈老师，关于企业收到的赛事赞助

提问人：流言菲语 时间：2015-05-19 16:01:21
请教陈版主：
甲承办赛事，乙向甲免费提供商品、服务，甲为其进行广告宣传同时赠送赛事门票，这部分门票是否要视同销售确认收入呢，收到的商品和服务要如何确认呢。

回答人：chenyiwei
个人理解，按照等价交换的原则，乙向甲提供的商品和服务的公允价值＝甲提供的广告服务的公允价值＋甲提供的门票的公允价值。
这种交换具有商业实质，因此应按公允价值为基础进行核算，甲应就提供的广告服务和门票确认收入。